臺灣高雄地方法院刑事判決　　　　　　　99年度訴字第1739號
公　訴　人　臺灣高雄地方法院檢察署檢察官
被　　　告　吳金福
　　　　　　鄂昭惠
共同
指定辯護人　公設辯護人陳信凱
上列被告因妨害性自主罪案件，經檢察官提起公訴（98年度偵字
第31189 、36059 號），本院判決如下：
    主  文
吳金福成年人故意對少年犯強制性交罪，累犯，處有期徒刑伍年
；又犯共同強制性交罪，累犯，處有期徒刑捌年；又成年人故意
對少年犯恐嚇危害安全罪，共貳罪，均累犯，各處有期徒刑肆月
。應執行有期徒刑拾貳年陸月。
鄂昭惠犯共同強制性交罪，處有期徒刑柒年貳月。
    事  實            
一、吳金福前因詐欺案件，經臺灣臺中地方法院以97年度豐簡字
    第32號判處有期徒刑3 月確定，於民國97年4 月29日易科罰
    金執行完畢。詎吳金福猶不知警惕，於98年8 月間在網路認
    識董○○，乃僱請董○○至其與其妻鄂昭惠共同經營房屋清
    潔、張貼房屋買賣廣告之公司，從事打掃及派傳單工作，適
    時董○○屏東縣住家因受同年8 月8 日莫拉克颱風重創，吳
    金福即提議董○○可以與其女友即代號00000000號之女子（
    00年0月出生，真實姓名年籍資料詳卷，下稱A女），先搬至
    其位於高雄市○○區○○路437號住處2樓，與其夫妻同住數
    日，俟其隔壁房間之房客日後搬出後，董○○與A女再行搬
    入，董○○即與A女共同搬至上揭吳金福住處2樓居住，嗣：
（一）吳金福明知A 女為未滿18歲之少年，性自主能力及判斷力
      均尚未成熟，竟見A 女年幼可欺，基於強制性交之犯意，
      於98年8 月15日上午10時許，趁A 女之男友董○○及其妻
      鄂昭惠外出打掃房屋，其夫妻房間內僅有A 女獨自休息之
      際，違反A 女意願，不顧其哭叫掙扎，強壓在A 女身上，
      並以其性器官強行插入A 女陰道，過程中A 女雖企圖逃跑
      ，惟遭吳金福拉回並以手掌摑A 女，因而性侵得逞1 次，
      又吳金福惟恐事跡敗露，另基於恐嚇之犯意，以加害身體
      、自由之事，向A 女恫稱：如果跟董○○說，會找人找妳
      們麻煩等語，A 女因而心生畏懼，致生危害於安全，A 女
      因而不敢告知董○○遭受性侵一事。
（二）復於98年8 月22日晚間8 時許，董○○外出接送網友，A
      女則因發燒在其夫妻房間內休息看電視，吳金福與鄂昭惠
      明知A女在旁，竟先於一旁進行口交行為，嗣鄂昭惠為吳
      金福進行口交後，鄂昭惠與吳金福旋即拉A女欲共同加入
      性行為，因A女不願，2人旋共同基於妨害性自主之犯意，
      強拉A女，鄂昭惠先以雙手將A女雙手高舉壓制在地，吳金
      福則強脫A女褲子，以其性器官插入A女陰道，A女雖想反
      抗，然該日因身體發燒不適無力，且雙手復遭鄂昭惠壓制
      而無法反抗，終遭性侵得逞，事後吳金福又基於恐嚇之犯
      意，以加害身體、自由之事，對A女恫稱：妳敢講，董○
      ○會出事，妳也不會好過等語，A女因而心生畏懼，致生
      危害於安全，而不敢將遭受性侵一事告知董○○。嗣因吳
      金福未給付董○○薪水，董○○遂偕A女搬回屏東縣，搬
      回屏東後，A女因身心受創，在家中持菜刀自殺，復以香
      菸燙手自殘並將大量感冒藥一次服用，董○○察覺其行色
      有異，追問A女，A女始吐露上情，董○○則於8月30日至
      網路奇摩知識以「強姦未成年少女（緊急）」詢問網路友
      人意見，經警於網路上發覺，主動聯絡董○○，並持搜索
      票在上開房間內，扣得精油薰香燈1個，又經鄂昭惠同意
      搜索，在其位於高雄市○○區○○路29號住處扣得安非他
      命吸食器1組、白色粉末（未驗出毒品反應，檢驗後淨重
      5.801公克），始悉上情。
二、案經A 女訴由高雄市政府警察局刑警大隊報告臺灣高雄地方
    法院檢察署檢察官偵查起訴。
    理  由
壹、程序部分：
一、按被告以外之人於審判外之言詞或書面陳述，除法律有規定
    者外，不得作為證據，刑事訴訟法第159 條第1 項定有明文
    。查告訴人A 女、證人即A 女之男友董○○於警詢中證詞，
    及起訴書證據方法編號5 之「奇摩知識網頁列印資料」之書
    面陳述文字之證據能力，業經被告於本院99年11月29日準備
    期日聲明異議（見本院審訴卷第43頁），並查無合於刑事訴
    訟法第159 條之1 至159 條之4 所定傳聞證據得為證據之例
    外情形，是依刑事訴訟法第159 條第1 項之規定，應認上開
    傳聞證據並無證據能力。
二、又按被告以外之人於審判外之陳述雖不符刑事訴訟法第159
    條之1 至之4 等4 條之規定，而經當事人於審判程序同意作
    為證據，法院審酌該言詞陳述或書面陳述作成時之情況，認
    為適當者，亦得為證據；當事人、代理人或辯護人於法院調
    查證據時，知有前項不得為證據之情形，而未於言詞辯論終
    結前聲明異議者，視為有前項之同意，刑事訴訟法第159 條
    之5 定有明文。本判決如後所引用被告以外之人於審判外所
    為之陳述，雖屬傳聞證據，且無刑事訴訟法第159 條之1 至
    之4 等4 條規定情形，然檢察官、被告均已知悉上開陳述屬
    傳聞證據，而於本院準備程序中表示不爭執（見本院審訴卷
    第43頁），且於本院言詞辯論終結前均未聲明異議，本院審
    酌上開證據於作成時並無任何不適當之情況，認以之作為本
    案之證據，應屬適當，依刑事訴訟法第159 條之5 規定，應
    有證據能力。
貳、實體部分：
一、訊據被告2 人固坦承於案發時、地，確實與告訴人A 女及證
    人董○○共同居住乙情，惟矢口否認有何性侵犯行，被告吳
    金福辯稱：伊並沒有跟A  女為性行為，也沒有性侵或恐嚇A
    女，98年8 月15日上午9 點至下午5 點，伊在大寮發傳單和
    掛招牌，案發時間上午10點伊並不在家，8 月22日那天晚上
    ，伊和證人董○○外出買項鍊不在家，只有A 女和被告鄂昭
    惠在家，A  女和證人董○○都在說謊，可能是因為伊常看A
    女被董○○打，所以伊就叫董○○不要再跟A 女在一起，如
    果真的那麼討厭就不要在一起，A女覺得伊在挑撥他們之間
    的感情，所以才誣指伊，伊不知道A女年紀，是到法院以後
    才知道A女未滿18歲，董○○之前跟伊說A女19歲云云，被告
    鄂昭惠則辯稱：98年8月22日那天，A女說頭痛，伊有拿普拿
    疼給A女吃，但伊並沒有強拉A女的手讓被告吳金福對A女性
    侵，是A女說謊，伊曾經問過A女年紀，A女說是秘密，所以
    不告訴伊云云。辯護人則以：A女稱98年8月15日遭被告吳金
    福性侵，惟A女可將房門上鎖，被告吳金福豈能隨便出入，
    且當時住處3樓尚有被告吳金福之祖母居住，A女可大聲呼叫
    求救，且A女於事後亦可將遭性侵乙事告訴董○○，以蒐集
    證據並防止再次被害，然A女並未告知董○○；而98年8月22
    日當晚董○○外出時，即叫A女回房間休息，可知董○○外
    出前，A女已在自己房間內休息，豈會在被告2人房間內遭性
    侵，且A女若遭被告鄂昭惠壓制雙手，於強行抗拒掙脫之際
    ，理應會造成雙手瘀青紅腫，然董○○並未發覺A女有何痕
    跡，且何以不向董○○告知或積極尋求向警方報案，A女之
    指述有相當瑕疵，而不能盡信，實不能單憑A女之指訴而認
    定被告2人之犯行等語為被告2人置辯，惟查：
（一）A 女於偵查中證稱：98年8 月15日星期六凌晨，被告2 人
      拿安非他命給伊，一直說那個東西可以提神，叫伊用看看
      ，伊問那是什麼東西，他們說那是對伊有利的，不會害伊
      ，董○○當時在另外一個房間，鄂昭惠就拿一個像葫蘆、
      黃色的瓶子有兩個口，叫伊用嘴巴吸，旁邊一個像吸管，
      一個有玻璃球，伊用完之後有一種放輕鬆快樂的感覺，後
      來董○○跟鄂昭惠出去打掃房子，吳金福說他也要出去工
      作，出去然後又進來房間，伊在睡覺，起來時看到吳金福
      在伊旁邊看電腦，然後他又跑來說要跟伊發生性行為，伊
      說不要，他說如果不聽話的話，他就不給董○○薪水，因
      為當時伊穿他老婆的睡衣，沒有穿褲子，伊一直掙扎，他
      還是對伊性侵害得逞，吳金福有恐嚇伊，他說如果伊跟董
      ○○說，他要找人找伊2人麻煩，還不會讓董○○領到薪
      水，伊聽完很害怕，不知道要怎麼辦，第2次性侵的過程
      ，時間大約是第1次過了約6、7天，當天晚上吳金福叫董
      ○○出去接人，伊本來想一起去，但是吳金福說董○○還
      要接人不方便，然後伊在看電視，吳金福跟鄂昭惠在旁邊
      發生性行為，鄂昭惠幫吳金福口交，後來鄂昭惠拉伊叫伊
      一起來，伊說不要，吳金福也一起來拉伊，後來他們硬拉
      ，鄂昭惠壓住伊的手，叫吳金福脫掉伊的褲子，於是吳金
      福就用他的性器官插入陰道性侵害伊，因為鄂昭惠壓住伊
      的手，伊無法反抗，而且伊的腳踢他也踢得快抽筋，後來
      鄂昭惠叫伊趕快把衣服穿好，不然會將所有的錯都推給伊
      ，而且吳金福跟伊說，敢講出去，男友會出事，伊也不會
      好過，聽完之後很害怕，不知道該怎麼辦，在屏東自殺，
      之前在吳金福家就拿過香菸燙自己，董○○就覺得怪怪的
      ，回屏東後因為壓力很大才拿菜刀割自己，現在手上還有
      疤痕等語（見98年度偵字第31189號卷第96頁至第97頁，
      下稱偵卷），並於本院審理時證稱：吳金福總共對伊性侵
      2次，已不記得時間，2次都是在吳金福的房間，第1次遭
      吳金福性侵害時，僅有伊跟吳金福在家中，伊有反抗，有
      跑，可是被吳金福拉回來，吳金福有用生殖器插入伊的生
      殖器，性侵害後，吳金福就威脅伊，不要跟董○○講，不
      然他不會讓伊好過，要找兄弟找伊麻煩，第2次被吳金福
      性侵時，鄂昭惠有在家，有看到鄂昭惠在幫吳金福口交，
      因為伊身體不舒服，所以沒有跑出去，鄂昭惠就拉伊的手
      要伊跟他們一起做性行為，伊不要，鄂昭惠就壓住伊的手
      ，然後吳金福用生殖器插入伊的生殖器，後來吳金福就跟
      鄂昭惠繼續為性行為，性侵害後，吳金福就跟第1次講相
      同的話，叫伊不要跟董○○講，伊因遭吳金福性侵而想自
      殺，董○○見狀詢問，伊才將實情告知董○○等語（見本
      院訴字卷第114頁至第120頁），其前後所述遭性侵及恐嚇
      之內容，經核大致相符。
（二）另證人董○○則於本院100 年10月19日審理時證稱：被告
      吳金福說他旁邊那間房間租給一個女生，已經要退租了，
      要租給伊，所以就先搬去跟吳金福夫妻住同一個房間，大
      概住了2 、3 天，伊與A 女就搬到另一個房間，睡覺會回
      自己的房間睡，因為吳金福的房間有電視、電腦，自己的
      房間什麼都沒有，所以吳金福說可以過去他們的房間看電
      視、玩電腦，後來吳金福說因有給伊跟A 女吸食安非他命
      ，要用薪水來抵安非他命的費用，不付薪水給伊，又常挑
      撥伊跟A 女的感情，所以就搬回屏東，回屏東後不到3 天
      ，A 女就去廚房，拿刀子往手割下去，問她為什麼這樣都
      不講，後來一直逼問，A 女才講出來，A 女說是98年8 月
      15 日 和8 月22日被吳金福性侵，這2 次伊都不在場，因
      為伊有問A 女，一定要想出來吳金福有什麼特徵才可以作
      為有利的證據，A 女才講出吳金福的性器官有入珠，98年
      8 月15日以後，至後來搬離吳金福住處這段期間，A 女有
      說水災過了要不要搬回家住，還是說有沒有錢在外面租房
      子，比較有隱私，因為伊認為住吳金福家比較省錢，而且
      吳金福他們是夫妻又沒有什麼關係，A 女在被性侵害之前
      ，不會有發呆、情緒起伏不定的狀況，這件事後，她常常
      發呆、一下子大哭、一下子不爽自己等語（見本院訴字卷
      第128 頁至第139 頁），並於本院100 年12月7 日審理時
      證稱：知道A 女有自殘的行為後，逼問A 女很久，A 女才
      說遭吳金福性侵之事，有問A 女為何不早說，A 女說是吳
      金福恐嚇她，吳金福對她說，這件事情如果敢跟伊講或是
      講出去，會讓伊跟A 女2 人都不好過、不會有好下場，吳
      金福說他知道伊的住址，敢講試試看、還說他曾提報流氓
      ，A 女聽了會怕，吳金福之前也這樣跟伊講過，說他之前
      提報流氓什麼的等語明確（見本院訴字卷第192   頁至第
      194 頁），核與A 女上開所述遭性侵及恐嚇之情節，亦大
      致相符。
（三）A 女並於本院審理時證稱：被吳金福性侵害時，有看到吳
      金福的生殖器靠近龜頭部位有入珠，大小約如原子筆蓋，
      肩膀好像有刺青，鄂昭惠胸部則一大一小等語（見本院訴
      字卷第118 頁背面至第120 頁），並於本院100 年10月19
      日審理時當庭手繪被告吳金福生殖器入珠位置及大小圖（
      見本院訴字卷第160 頁），經本院當庭取得被告2 人同意
      ，並拍攝被告2  人上開身體部位之照片，結果如下：（1
      ）吳金福上身刺青照片2 張，手臂上有刺青、左胸有骷髏
      頭刺青、右胸口有鬼面刺青；（2  ）吳金福生殖器照片2
      張，入珠位置及大小與A 女所繪約略相符；（3 ）被告鄂
      昭惠胸部乳房照片3 張，經核右邊乳房略大，但不明顯（
      上開照片均置本院訴字卷末彌封袋內），可知A 女所稱被
      告2 人身體私密部位之特徵與事實相符。
（四）被告吳金福雖辯稱：98年8 月15日案發時間點，伊在大寮
      發傳單和掛招牌，並不在家云云（見偵卷第78頁），然卻
      無法提出任何事證供本院調查，其所辯是否屬實，已非無
      疑；雖被告鄂昭惠於本院審理時表示：當天吳金福是去大
      寮，伊跟董○○去美術館，早上是伊跟董○○和吳金福3
      人一起出門等語（見本院訴字卷第149 頁背面），然被告
      鄂昭惠於警詢時亦曾表示：8 月15日早上10時許，伊在上
      班，當時伊有叫被告吳金福回家拿狗鍊，當時的情形伊不
      清楚等語（見偵卷第19頁至第20頁），而被告吳金福於本
      院審理時亦稱：當天係獨自1 人至捷運大寮站掛牌子，出
      門時剩祖母和A 女在家等語（見本院訴字卷第151 頁背面
      ），可知被告吳金福當日雖曾出門，但出門後並未與被告
      鄂昭惠及證人董○○同行，且被告吳金福出門時，已知悉
      證人董○○已經出門，家中2 樓僅剩A 女獨自1 人，而被
      告鄂昭惠恰巧又叫吳金福返家拿東西，故被告吳金福自可
      能於離家後又返回住處，從而，尚難以被告鄂昭惠表示被
      告當日有出門一語而認被告吳金福當日有足夠之不在場證
      明。對照A 女對於該日案發經過之陳述：吳金福說他也要
      出去工作，出去然後又進來房間，伊在睡覺，起來時看到
      吳金福在伊旁邊看電腦，然後他又跑來說要跟伊發生性行
      為等語（見偵卷第96頁），除核與上開被告吳金福出門而
      又返回之情節相符外，亦可得知，A 女當時因係見被告吳
      金福等人已出門工作，才會僅著被告鄂昭惠借伊的睡衣，
      而於被告吳金福之房間內睡覺。辯護人雖稱A 女可回房睡
      覺並上鎖，並可大聲呼救，事後亦可將遭性侵乙事告訴董
      ○○，以蒐集證據並防止再次被害云云，然A女既不知被
      告吳金福會忽然返家，自不會注意應回房睡覺並上鎖，而
      被告吳金福之祖母據被告表示已70幾歲（見本院訴字卷第
      151頁背面），聽力未必良好，且依A女所述，被告吳金福
      當時在使用電腦，倘電腦程式有聲音播放，則A女縱有呼
      救，樓上之祖母也未必知悉，是亦難認A女並無對外呼救
      之情事，又A女案發當時甫年滿16歲，心智年齡均尚未成
      熟，被告吳金福身上又有刺青，則A女案發後因遭被告吳
      金福恐嚇心生畏懼，而不敢告知證人董○○其遭性侵一事
      ，亦與常情無悖，是被告吳金福辯稱案發當時人在外工作
      ，以及辯護人上開置辯，均無可採。
（五）此外，被告吳金福對於99年8 月22日晚間究係發生何事乙
      節，先於98年10月15日警詢時表示：A 女所稱發生之事都
      是A 女的幻想，可能係因為要破壞伊與證人董○○之感情
      云云（見偵卷第8 頁至第9 頁），而於98年10月15日內勤
      偵查時亦表示：沒有這件事云云（見偵卷第78頁），嗣於
      99年6 月17日偵查時改稱：8 月22日晚上是否跟被告鄂昭
      惠發生性關係，不記得，跟鄂昭惠發生性關係時不知道A
      女是否發現，沒有注意A 女是否醒著，鄂昭惠說有被A 女
      發現云云（見偵卷第120 頁），於本院99年11月17日準備
      程序時復改稱：8 月22日那天晚上，伊和證人董○○外出
      買項鍊不在家，只有A 女和被告鄂昭惠在家云云（見本院
      審訴卷第33頁），而於本院100 年10月19日審判程序時則
      稱：8 月22日與鄂昭惠口交時，A 女在睡覺所以沒有請其
      回房間，當晚就只有口交而已，因為吸食安非他命，要射
      精的話要很久，忘記當天有無射精了，因為根本不會硬，
      吸食安非他命的人應該都這樣等語（見本院訴字卷第152
      頁），反觀被告鄂昭惠於98年10月15日警詢時表示：當晚
      A 女在我們的床上休息，看她累了在睡覺，所以伊才幫被
      告吳金福口交等語（見偵卷第20頁至第21頁），98年10月
      15日內勤偵查時表示：當時A 女說他眼睛不舒服，躺在床
      上休息，伊以為她睡著了，就跟被告吳金福發生性行為等
      語（見偵卷第80頁），嗣於99年6 月17日偵查時亦稱：當
      天確定是幫被告吳金福口交等語（見偵卷第115 頁），其
      前後之說詞則尚屬一致，均不否認案發當時有與A 女同處
      於房間內，且有幫被告吳金福口交之事實，是依被告鄂昭
      惠所述，足認A 女所稱當晚在房間內看到被告鄂昭惠幫吳
      金福口交乙情，應堪採信。然夫妻間之親密性行為，一般
      人均不會在外人面前任意為之，被告2 人當時如欲進行口
      交行為，既見A 女於渠等房間內休息，自可先令A 女返回
      自己房間後再為之，渠等捨此不為，明知A 女在場，仍進
      行口交行為，可見其2  人當時顯有讓A 女見聞或欲讓A女
      加入其2 人間性行為之意，是A 女所稱被告2 人於口交行
      為後，隨即強拉其參與性行為乙節，應屬非虛。況被告2
      人既皆自承有在A 女面前為口交行為，而夫妻間之口交行
      為並無任何不法之處，被告吳金福何必言詞閃爍而屢屢更
      異前詞，且被告吳金福涉嫌強制性交罪嫌，其於被訴強制
      性交時點是否與被害人同處，係屬本案至為關鍵之處，被
      告吳金福當時有無在A 女身旁與被告鄂昭惠進行口交行為
      、抑或確實不在場，真相到底如何，均係被告吳金福所親
      身經歷之事實，真相應僅一種，然被告吳金福竟有上開前
      後不一之數種陳述，是否意在脫免責任，而隨證據調查之
      程序，更易其說詞，亦非無疑。足認被告吳金福應係為脫
      免渠等2  人共同強制性交罪之犯行，而飾詞狡辯，益徵A
      女所述，應屬事實。雖證人董○○於本院審理時證稱當晚
      出門載人之前，有叫A 女回房間休息等語（見本院訴字卷
      第137 頁），然當時A 女之房間內並無電視，又僅為晚上
      8 時許，且被告夫妻2 人具在，則A 女自可能因在自己房
      間無聊，想看電視，又認被告夫妻都在，被告吳金福應不
      致於在其妻子面前對其做出侵害之事，而於證人董○○出
      門之後又返回被告2 人房間；再依A 女所述，被告鄂昭惠
      係以雙手壓制其雙手，並未施用工具，且其當時發燒不舒
      服，吃藥致全身無力，A 女又年僅16歲，衡情無足夠力氣
      可抗拒被告2 人之侵害，是辯護人雖以A 女於證人董○○
      出門前已回自己房間內休息，且A 女手上無瘀青痕跡云云
      為被告2 人置辯，然實難以其所辯之詞對被告為何有利之
      認定。
（六）此外，對於A 女何以能夠指認被告吳金福生殖器入珠，及
      被告鄂昭惠胸部特徵乙節，被告吳金福於98年10月15日警
      詢時表示：因董○○曾經做過援交妹的經紀人，伊曾經拜
      託董○○現場教導鄂昭惠幫口交，所以董○○看過伊的生
      殖器有入珠，至於鄂昭惠的乳房大小邊，是董○○自己看
      出來的，所以伊猜測A 女所指證的身體特徵，是董○○向
      A 女講的云云（見偵卷第9 頁），於98年10月15日內勤偵
      查時則表示：A 女會知道生殖器有入珠的特徵，是因為伊
      曾經告訴董○○這件事情，A 女會知道鄂昭惠的乳房一邊
      大一邊小是因為他們討論買內衣云云（見偵卷第79頁），
      然至99年6 月17日偵查時，又改稱：工讀生都知道伊的生
      殖器有入珠，那是伊開玩笑說的云云（見偵卷第120 頁）
      ，嗣於本院99年11月17日準備程序時復改稱：伊生殖器有
      入珠，很多人都知道，伊19、20歲開始有入珠，勃起時應
      該看不到，伊是入在最根部靠近陰毛的地方，之前董○○
      跟伊聊天時，A 女在旁邊有聽到伊生殖器有入珠，A 女沒
      有看過，入珠的事情有跟朋友聊天時開玩笑也都會講到，
      可是入在左邊、右邊別人就不知道，伊入珠入在左邊，董
      ○○跟伊一起去打掃房屋工作時聊到入珠的事情，當時被
      害人A女也在，伊沒有注意鄂昭惠乳房有何特徵，董○○
      說鄂昭惠乳房有大小邊，伊也不覺得有什麼大小邊云云（
      見本院審訴卷第46頁至第47頁），被告吳金福所稱除有前
      後供述不一之情形外；此外，被告吳金福對於曾在A女面
      前為口交行為，導致A女可能因此得知其2人私密部位特徵
      乙節，則未提及，且被告鄂昭惠亦稱：與被告吳金福進行
      口交時，伊以為A女睡覺了，當時A女躺在床上休息等語相
      符（見偵卷第20頁、第80頁），足認其2人雖有在A女身旁
      為口交行為，然行為過程A女並沒有目視其2人之行為，因
      此A女所述其2人私密部位特徵，應非得知於其2人口交之
      時乙情，業堪認定。
（七）另被告鄂昭惠則於歷次警偵中表示：董○○有說他之前是
      做帶小姐的經紀人，並跟吳金福說，要教伊怎樣口交，所
      以伊在幫吳金福口交，A 女躺在床上，所以有看到伊夫妻
      裸體做愛的樣子，A 女及董○○知道伊胸部一大一小，有
      一天他們還住在伊家裡時，伊洗澡洗完都沒有穿，他們剛
      好在房間看電視。洗澡的地方在外面，伊洗完走出來到房
      間換衣服，他們在房間看電視，他們有看到。伊不知道他
      們有沒有注意伊胸部的特徵，他們就一直注意伊，伊邊換
      衣服有邊看他們，他們有問伊胸部為何大小邊，伊不避諱
      讓他們看全身等語，可知被告2 人對於A 女是否於證人董
      ○○指導其2人口交技巧之時在場，以及A女如何得知其2
      人身體私密部位特徵等情，證述並不相同，被告吳金福表
      示係董○○在場，由董○○告知A女，被告鄂昭惠則表示
      ，A女躺在旁邊床上看到，被告2人所述顯不相同。再者，
      倘被告2人確有經證人董○○指導口交技巧，而在董○○
      面前為口交，且依被告鄂昭惠表示A女躺在一旁床上有看
      到乙節，則被告2人應已無不敢在A女面前為口交行為之理
      ，何以被告鄂昭惠竟又陳稱：看到A女睡著後，就跟吳金
      福為性交行為，後來因為A女翻身發現A女好像醒著，就停
      止動作了等語（見本院審訴卷第42頁）、以及當天伊看到
      A女友翻身，也看到A女眼睛張開，才跟吳金福說不要做了
      等語（見本院訴字卷第146頁背面），被告鄂昭惠前後所
      述，顯有矛盾。此外關於證人董○○指導口交乙節，亦與
      證人董○○於本院所證稱：之前並未做過帶小姐的經紀人
      ，且伊從來沒有跟男生在一起過，怎麼會教導鄂昭惠如何
      對吳金福口交，伊未曾見過吳金福全裸及下體，也無見過
      鄂昭惠身體有何特徵，那時候在警局，警察一直叫A女想
      起來，A女才一直回想，因為A女說吳金福上半身有刺青，
      但很多男生都有，並不能當有利的證據，所以A女才想起
      來，吳金福入珠一事，是A女告訴伊的等語（見本院訴字
      卷第131頁背面至第132頁），內容明顯不符，則被告2人
      所辯云云，既互有齟齬，且相互矛盾並違反常情，又無法
      提供任何接受董○○指導口交之事證供本院調查，則被告
      2人空言所辯，自難憑採。再者，男性入珠非一般人所常
      為，若非至親或曾為親密關係之人，一般人並不會將入珠
      處，無故掀翻予他人直視，一般女性亦無無故將胸部裸露
      供人觀賞之理，且被告2人對於A女能夠指出其身體私密部
      位特徵乙節，既無法自圓其說，則A女所述，係於受強制
      性交之際而知被告2人私密部位特徵乙節，自可採信。
（八）本院細繹證人A  女於偵查及本院審理中，均能將前揭第1
      次遭被告吳金福性侵、遭被告2 人第2 次性侵、以及2 次
      性侵後遭被告吳金福恐嚇之過程及細節清楚證述明確，且
      大致情節均一致而無矛盾，一再堅指被告2 人確有上開強
      制性交、恐嚇犯行，且與證人董○○所述情節大致相符，
      並有A 女及證人董○○手繪現場圖（分見警搜卷第36頁、
      本院訴字卷第68頁）、A 女真實姓名對照表、受理疑似性
      侵害事件驗傷診斷書附卷可稽（見警搜卷第28頁彌封袋內
      ）。雖A 女對於第2 次遭性侵害時，其究竟係躺在床上或
      地上、事後就係於被告吳金福家中拿香菸燙自己或係於屏
      東家中為之等細節，前後指述略有差異，但對於遭強制性
      交及恐嚇行為之基本事實則前後一致，且A 女年紀尚幼，
      又甫遭性侵傷害，自可能因受相當之驚嚇而影響其記憶，
      而難要求其對於細節部分均完全吻合，是A 女就部分細節
      之指述縱略有不符，尚難認其指述有何瑕疵而無可採信，
      是本件A  女既已就性侵及遭恐嚇之情節指述明確，足信A
      女所述應確係出於親身經歷，而藉由回憶其親聞親見之影
      像、聲音、感受，以口述方式予以重現。
（九）又A 女於偵查、本院審理中，每當言及遭被告強迫性交之
      過程，均不禁當庭哭泣、啜泣、哽咽或激動泣而不止而無
      法繼續陳述（見偵卷第96頁、本院訴字卷第114 頁背面至
      第117 頁），核與一般被害人遭受性侵害後，身心受到強
      大傷害，產生對安全之顧慮、情緒低潮、焦慮、恐懼他人
      得知及深怕再度受害之反應等情相符。又A 女於案發後出
      現自殘、發呆、大哭等情緒不穩症狀，除有A 女及證人董
      ○○證述明確在案外，並有A女100年3月3日本院調查程序
      當庭拍攝自殘疤痕照片2張在卷可佐（見本院訴字卷第69
      頁至第70頁），除核與一般人遭性侵害，因自責、懊悔、
      情緒低落而導致自殘行為之情形相符外，且與一般受性侵
      之被害者，倘又遭受恐嚇，因畏懼如將實情說出，恐導致
      其自身或親近之人遭受報復，因而獨自承受壓力，所引起
      之精神創傷，情緒不穩症狀相符。本案經屏東縣政府社會
      局屏東區家庭福利服務中心針對A女進行訪視，亦認「A女
      因生活意念消沈，缺乏積極行動力，且有情緒管控問題，
      疑似有憂鬱症病狀，且未接受相關機構任何心理輔導、法
      律諮詢等服務，服務期間多由社工不定期詢問生活情況或
      有關司法案件進度以隨時陪同出庭」等語，有屏東縣政府
      100年2月15日屏府社工字第1000040471號函及附件個案處
      遇報告在卷可佐（見本院訴字卷第21  -5頁），並經本院
      就A女之精神狀況送高雄市立凱旋醫院作鑑定，鑑定結果
      略為：「『心理衡鑑內容』：案主在報告有關本次性侵害
      之事件發生過程時顯得有些猶豫，自覺一直在流汗，有緊
      張的感覺，但依然可配合回答問題。案主受害之後，因為
      情緒惡劣而開始出現自傷行為，同時也有創傷經驗再現的
      症狀，失眠與想哭，目前自覺創傷反應已慢慢減少，但覺
      察到自己的脾氣變得很暴躁易怒，容易大罵、流淚，伴侶
      因此成為自己的出氣筒。此外；案主對於此案件有種矛盾
      的感覺，自覺很不想上法庭，想要逃避再談此經驗，但又
      不想讓對方好過。『鑑定結論』：案主的估計智商為81
      ，水準落在邊緣程度，其前額葉之執行功能表現不佳，可
      能造成案主遭受創傷事件後，不容易擺脫該事件造成之傷
      害。故而案主目前仍符合創傷後壓力疾患之三大核心症候
      群包括：A、再度體驗（如回憶闖入心頭) ，B、逃避及麻
      木（如努力迴避與創傷相關的記憶、與他人疏離)，C、警
      醒度增加（如易怒、難入睡、難保持專注），因此即使本
      次鑑定所得資料僅為橫斷面資料，仍強烈懷疑案主患有創
      傷後壓力疾患之診斷。且根據精神疾病診斷及統計手冊第
      四版(DSM-IV)之診斷準則，因案主距離事件發生時問已超
      過3個月但症狀仍存在，可能符合慢性創傷後壓力疾患之
      診斷。建議：案主為性侵害被害人，目前仍有明顯創傷反
      應及憂鬱症狀，建議須持續接受精神科門診追蹤治療，評
      估是否需要藥物及心理治療之協助。」等語，有高雄市立
      凱旋醫院100年8月8日高市凱醫成字第1000 006806號函及
      附件精神鑑定書在卷可佐，核與一般性侵被害人可能出現
      之創傷症候群亦屬相符，是A女及證人董○○證稱A女於案
      發後因承受壓力過大而出現自殘行為乙情，亦堪採信。
（十）另A 女於案發當時係因證人董○○受僱於被告吳金福，而
      與證人董○○暫借住於被告家中，被告吳金福並以較低之
      價格出租隔壁的小房間與A 女與證人董○○，且無償提供
      電視及電腦供A 女及證人董○○使用，且被告鄂昭惠也常
      借衣服與A 女穿，業經A 女及證人董○○證述在案外，被
      告鄂昭惠於本院審理中並表示：伊夫妻想說A 女他們是外
      出人，所以給他們方便，讓他們同睡一房，讓他們有電視
      看，沒有跟董○○及A 女鬧過不愉快等語（見本院訴字卷
      第146 頁），被告吳金福於本院審理時則表示：沒有欠董
      ○○工錢，不知道為何董○○要辭職，98年8月28日那天
      是鄂昭惠生日，還叫他們回來吃蛋糕，董○○他們住伊家
      裡時，伊的祖母還煮飯給他們吃等語（見本院訴字卷第
      151  頁），依當時渠等4人相處之情況判斷，彼此非但毫
      無怨隙，反而感情應是相當融洽，A女及證人董○○理應
      對被告2人心存感激才是，可見A女及證人董○○應不至有
      何誣陷被告2人之動機、目的，當無自冒誣告、偽證罪之
      險而設詞誣陷被告2人之理。且衡情性侵害之被害人，仍
      可能遭受他人異樣眼光或親人責難，身心承受許多壓力，
      如非確有其事，何必甘冒偽證及誣告罪責之風險，不顧所
      述內容涉及個人私節，而再三堅指被告有為本件犯行？且
      A  女於案發後，對被告2人亦未提出任何民事求償，而被
      告吳金福於本院審理時亦表示：沒有欠董○○錢，有帳目
      可以列出來，一個月才6、7千元等語（見本院訴字卷第
      151 頁），除矢口否認有未給付薪水之情形外，並表示董
      ○○當時之薪資甚低，可知縱然被告吳金福有證人董○○
      所稱未給付薪水之情事，然該薪資之數額應甚低微，亦難
      憑認A女及證人董○○有挾怨報復之情形存在，足認A女所
      證情節，係確係出於親身經歷，應非虛妄或杜撰，而堪以
      採信。被告吳金福雖辯稱，係因其叫證人董○○離開A女
      ，因而遭A女報復云云，然並未舉證以實其說，且被告吳
      金福所稱僅因勸人分手，即遭報復遭指控性侵乙情，亦與
      常理有違，是被告吳金福所辯，自不足採。
( 十一) 對於被告2 人是否於案發時知悉A 女係未滿18歲之人乙
      節，被告2 人雖均矢口否認知悉A 女係未滿18歲之人云云
      ，吳金福並於偵查中辯稱：董○○說自己24歲，A 女則19
      歲云云（見偵卷第121 頁），然其所辯，除經董○○於本
      院審理時證稱：被告吳金福有問過伊的年紀，因為伊要到
      吳金福那邊工作，吳金福有問伊幾歲，伊有據實告訴吳金
      福，大概21、22歲，也有跟被告2 人講過A 女比伊小5 歲
      ，吳金福也有問過A 女幾歲，第一次問時，伊叫吳金福自
      己去問A 女，後來聊天聊到A 女是否要上學的時候，就有
      說A 女的年紀了，是在吳金福家住的時候聊的，因為那時
      大家是新朋友，所以會問比較多，伊未曾告訴吳金福，A
      女19歲的事情，A 女看得出來比較青澀，比較年紀小，且
      A 女講話比較小孩子氣等語（見本院訴字卷第191 頁至第
      192 頁、第195 頁至第197 頁），而予以否認外，依證人
      所述，證人當時受僱於被告吳金福，衡情吳金福必然詢問
      過證人董○○之年紀，且董○○並無故意謊報之可能性，
      又一般人對於交往中之情侶，亦多會詢問兩人年齡差距，
      因此證人董○○應已明白告知A 女小其5 歲之事實，則被
      告吳金福應當確已知悉A 女之年紀。而被告鄂昭惠雖未直
      接向證人董○○求證A 女之年紀，然被告鄂昭惠表示：伊
      有問A 女幾歲，A  女說是秘密，之後說要看證件，因為A
      女要住在家中，怕未成年出事，可是董○○說A 女的證件
      放在花蓮等語（見本院訴字第201 頁），可知被告鄂昭惠
      確實亦問過A 女之年紀，則被告鄂昭惠既問過A 女之年紀
      ，倘A 女不肯說，則被告鄂昭惠理應會向被告吳金福詢問
      ，因此被告鄂昭惠亦應知悉A 女之年紀；再者，A 女於案
      發當時甫滿16歲，且A 女與本院到庭作證時，其外表仍未
      脫稚氣，核與證人董○○所述相符，又被告既與A 女及證
      人董○○共同生活，多有互動，而一般人互動交往均不免
      聊及年紀，且被告亦自承證人董○○已有講到A 女之年紀
      ，衡情證人董○○並無刻意隱瞞A  女年紀之必要，被告2
      人自應已經由日常生活相處聊天過程而得知A 女為未滿18
      歲之女子無訛。
( 十二) 綜上所述，本件被告2 人犯行既經甲女證述明確，並核
      與證人董○○證述內容相符，且有相關證物在卷可佐，雖
      被告2 人否認犯行，然其僅係空言辯稱，而未能提出相關
      事證供本院調查，且其所述又多有矛盾及違反常情之處，
      所辯均難採信，另辯護人雖為被告置辯，然亦無從為被告
      有利之認定，從而本件事證明確，被告吳金福確有以強暴
      方式，於98年8 月15日違反A 女意願對A 女為性交行為得
      逞，又與被告鄂昭惠共同於98年8 月22日以強暴之方式，
      違反A 女意願而對A 女為性交行為得逞，被告吳金福並分
      別於2 次強制性交行為完成後均另行起意恐嚇A 女，並致
      生危害於A 女安全之犯行均堪認定，應予依法論罪科刑。
      另A 女雖於警詢時表示：被告吳金福第1 次和第2 次性侵
      害伊，都有使用藥物使伊無法反抗等語（見偵卷第28頁）
      ，然A 女於本院審理時則證稱：8 月15日凌晨，鄂昭惠帶
      伊到另1 個房間，拿1 個葫蘆黃色的瓶子有2 個孔，叫伊
      用嘴巴吸，董○○很生氣問伊為何要用，第2 次性侵害那
      天，沒有施用安非他命，因為那天感冒等語（見本院訴字
      卷第121 頁背面、第123 頁背面），則依證人A 女所述，
      8 月15日第1 次遭性侵雖有施用安非他命，但係被告鄂昭
      惠提供，而被告鄂昭惠嗣後與證人董○○外出工作，並無
      證據顯示被告鄂昭惠與被告吳金福間有犯意之聯絡，而8
      月22日那天則未施用安非他命，故本件自難認被告吳金福
      有何刑法第222 條第1 項第4 款以藥劑之情事，併此敘明
      。
二、按刑法第222 條第1 項第1 款所稱之二人以上共同犯前條之
    罪者，係指在場共同實行或在場參與分擔實行強制性交犯罪
    之人，有2 人以上而言。並不以實際已為強制性交行為為要
    件（最高法院99年度台上字第1997號裁判意旨參照）。是核
    被告吳金福第1 次對A女所為性侵害部分，係犯刑法第221
    條第1 項對於女子以強暴而為性交罪，2 次對A女恐嚇部分
    ，均係犯刑法第305 條之恐嚇危害安全罪，被告2 人第2 次
    對A女所為性侵害部分，係犯刑法第222 條第1 項之共同強
    制性交罪。被告吳金福上開所犯上開4 罪間，其犯意各別，
    行為互殊，應予分論併罰。次按被告2 人行為後，兒童及少
    年福利法業於100 年11月11日立法院第7 屆第8 會期第9 次
    會議通過，總統府100 年11月30日總統華總一義字第100002
    67831 號令公布，100 年12月2 日施行，將「兒童及少年福
    利法」名稱修正為「兒童及少年福利與權益保障法」，並修
    正全文，其中原兒童及少年福利法第70條第1 項修正為兒童
    及少年福利與權益保障法第112 條第1 項：「成年人教唆、
    幫助或利用兒童及少年犯罪或與之共同實施犯罪或故意對其
    犯罪者，加重其刑至2 分之1 。但各該罪就被害人係兒童及
    少年已定有特別處罰規定者，從其規定」，僅將兒童及少年
    福利法原條文第1 項後段「不在此限」4 字修改為「從其規
    定」，僅為法律名稱變更，其加重要件及加重刑度均未變更
    ，自無庸依刑法第2 條第1 項為新舊法比較，如有成年人故
    意對少年犯罪之加重其刑適用時，自應適用裁判時之兒童及
    少年福利與權益保障法相關規定。少年福利與權益保障法所
    稱少年，係指12歲以上未滿18歲之人，少年福利與權益保障
    法第2 條規定甚明。又同法第112 條第1 項前段規定：「成
    年人教唆、幫助或利用兒童及少年犯罪或與之共同實施犯罪
    或故意對其犯罪者，加重其刑至二分之一」，經查，被告吳
    金福係73年0月0日生，其為行為時已為成年人，而A女係00
    年0月間出生，被告吳金福對A女為本件強制性交及恐嚇行為
    時，A女既為未滿18歲之女子，係屬少年福利與權益保障法
    第2條所稱之少年，自應依少年福利與權益保障法第11  2條
    第1項前段之規定加重其刑。公訴意旨漏未論及被告係成年
    人故意對少年犯強制性交罪及恐嚇罪，而有少年福利與權益
    保障法第112條第1項前段加重其刑之適用，惟基本社會事實
    同一，自應由本院變更起訴法條而予裁判。被告吳金福所為
    共同強制性交罪，不得再依少年福利與權益保障法第112條
    第1項前段規定加重其刑，否則重覆加重結果，對照共同對
    未滿14歲（第222條第1項第2款）之情形，即屬顯失公平。
    再被告吳金福有如犯罪事實欄所述前科紀錄，有臺灣高等法
    院被告前案紀錄表1份在卷可查，其受有期徒刑執行完畢後
    ，5年以內故意再犯本件有期徒刑以上各罪，均為累犯，應
    依刑法第47條第1項規定加重其刑，並均依規定遞加之。
三、爰審酌被告吳金福明知兩性本應互相尊重，不得侵犯他人身
    體性自主權，竟利用被害人借住於其住處之機會，趁被害人
    獨自在家，陷於求助無門之環境下，即露出惡性，對被害人
    施以強暴，踐踏被害人身心感受，對被害人為強制性交，以
    滿足一己私慾等情，其所為不僅嚴重破壞人際關係之信任，
    更漠視被害人身體自主權，造成被害人身心飽受折磨、名節
    受損，事後又以加害身體、自由安全之事，恫嚇被害人，造
    成被害人精神莫大之壓力，並因此出現情緒不穩、自殘等症
    狀。被告鄂昭惠身為女性，竟為虎作倀，利用被害人對其同
    為女性之信任感，而與其夫即被告吳金福共同對被害人為強
    制性交，被告2 人事後於警詢時、偵查中、迄本院審理中，
    猶欲脫免罪責，而不斷飾詞狡辯，造成被害人心理多次受創
    ，迄今仍無法回歸正常生活，且因遭被告侵害，於偵查中及
    本院審理程序中回憶案發實況，仍不禁一再當庭哭泣，足見
    被告毫無悔意，且造成損害情節嚴重，對於社會潛在性之危
    害非輕，及斟酌被告之犯罪動機、目的、手段、教育程度及
    職業等一切情狀，量處如主文所示之刑，並定其應執行之刑
    ，以資懲儆。另因數罪併罰中之1 罪，依刑法規定得易科罰
    金，若因與不得易科之他罪併合處罰結果而不得易科罰金時
    ，原可易科部分所處之刑，自亦無庸為易科折算標準之記載
    （司法院大法官釋字第144 號解釋意旨可資參照），本件被
    告吳金福所犯對少年強制性交罪及共同強制性交罪，分別經
    判處有期徒刑5 年及8 年，均不得易科罰金，是對少年恐嚇
    罪部分，即無庸為易科罰金之記載。另扣案之精油薰香燈1
    個，安非他命吸食器1 組、白色粉末1 包（未驗出毒品反應
    ，檢驗後淨重5.801 公克），均非違禁物，又無證據顯示與
    本案犯罪有任何關連，均不宣告沒收，附此敘明。
據上論斷，應依刑事訴訟法第299 條第1 項前段、第300 條，刑
法第11條前段、第221  條第1 項、第222  條第1 項第1 款、第
305 條、第47條第1項 、第51條第5 款，刑法施行法第1  條之1
第1 項、第2 項前段，少年福利與權益保障法第112 條第1 項前
段，判決如主文。
本案經檢察官顏漢文到庭執行職務。
中    華    民    國   100    年    12    月    21    日
                  刑事第十四庭  審判長法  官  陳銘珠 
                                      法  官  林揚奇
                                      法  官  黃政忠
以上正本證明與原本無異。
如不服本判決應於收受送達後10日內向本院提出上訴書狀，並應
敘述具體理由；如未敘述上訴理由者，應於上訴期間屆滿後20日
內向本院補提理由書（均須按他造當事人之人數附繕本）「切勿
逕送上級法院」。
中    華    民    國   100    年    12    月    21    日
                                      書記官  武凱葳

附錄本案論罪科刑法條全文：
中華民國刑法第221條
對於男女以強暴、脅迫、恐嚇、催眠術或其他違反其意願之方法
而為性交者，處3 年以上10年以下有期徒刑。
前項之未遂犯罰之。

中華民國刑法第222條  
犯前條之罪而有下列情形之一者，處7年以上有期徒刑：
一、2人以上共同犯之者。
二、對未滿14歲之男女犯之者。
三、對精神、身體障礙或其他心智缺陷之人犯之者。
四、以藥劑犯之者。
五、對被害人施以凌虐者。
六、利用駕駛供公眾或不特定人運輸之交通工具之機會犯之者。
七、侵入住宅或有人居住之建築物、船艦或隱匿其內犯之者。
八、攜帶兇器犯之者。
前項之未遂犯罰之。

中華民國刑法第305條
以加害生命、身體、自由、名譽、財產之事，恐嚇他人致生危害
於安全者，處2 年以下有期徒刑、拘役或3 百元以下罰金。

少年福利與權益保障法第112 條第1 項
成年人教唆、幫助或利用兒童及少年犯罪或與之共同實施犯罪或
故意對其犯罪者，加重其刑至二分之一。但各該罪就被害人係兒
童及少年已定有特別處罰規定者，從其規定。